臺灣新北地方法院民事裁定
111年度司繼字第927號
聲  請  人  均和資產管理股份有限公司

法定代理人  朱祐宗    
代  理  人  黃翎芳律師 
關  係  人  廖學義    

上列聲請人聲請選任被繼承人李耀南之遺產管理人事件，本院裁
定如下：
    主  文
選任地政士廖學義為被繼承人李耀南（男、民國00年00月00日生
、身分證統一編號：Z000000000號，生前最後住所︰新北市○○區○
○路0段00巷00弄0號2樓，民國105年9月1日死亡）之遺產管理人
。
准對被繼承人李耀南之大陸地區以外繼承人為承認繼承之公示催
告。
被繼承人李耀南之大陸地區以外繼承人，應自前項公示催告最後
揭示於法院公告處、資訊網路及其他適當處所之日起，壹年內承
認繼承。上述期限屆滿，無繼承人承認繼承時，被繼承人李耀南
之遺產，於清償債權並交付遺贈物後，如有賸餘即歸屬國庫。
程序費用新台幣壹仟元由被繼承人李耀南之遺產負擔。
    理  由
一、按繼承開始時，繼承人之有無不明，而無親屬會議或親屬會
    議未於一個月內選定遺產管理人者，利害關係人或檢察官得
    聲請法院選任遺產管理人，並由法院依公示催告程序，定六
    個月以上之期限，公告繼承人，命其於期限內承認繼承；又
    被繼承人之所有繼承人均拋棄其繼承權者，亦準用關於無人
    承認繼承之規定，民法第1177條、第1178條第2項、第1176
    條第6 項分別定有明文。
二、本件聲請意旨略以：聲請人為被繼承人李耀南之遺產土地共
    有人，已提起分割共有物訴訟，惟被繼承人於民國105年9月
    1日死亡，其繼承人均已拋棄繼承或死亡，且其親屬會議並
    未於一個月內選定遺產管理人，致上開訴訟無法續行，為利
    分割共有物訴訟之進行，爰依民法第1178條第2項規定請求
    選任被繼承人之遺產管理人等語，並提出土地登記謄本、除
    戶戶籍謄本、繼承系統表、戶籍謄本、本院家事庭公告、臺
    灣雲林地方法院斗六簡易庭通知書等件影本為證，復經依職
    權調取本院106年度司繼字第1322號拋棄繼承事件卷宗核閱
    屬實，堪信聲請人之主張為真實。是以，本件聲請人以利害
    關係人身分聲請選任被繼承人之遺產管理人，核與首揭規定
    尚無不合。
三、關於本件遺產管理人之選任，聲請人表示業已得到關係人廖
    學義志地政士同意而推薦其為遺產管理人，有同意書在卷可
    參。經核廖學義乃現職地政士，有卷附雲林縣地政士開業執
    照影本為證，其對於遺產管理事件應甚熟稔，並就遺產管理
    人職務之遂行，有所助益，且應會秉公辦理，要不致有利害
    偏頗之虞，為保障聲請人之利益及期程序之公正、公信起見
    ，本院認聲請人請求選任關係人廖學義地政士為本件之遺產
    管理人應屬適當，並限期命繼承人為承認繼承之公示催告，
    爰裁定如主文。至被繼承人之繼承人既均拋棄繼承，其遺產
    依民法第1176條第6項準用關於無人承認繼承之規定，是依
    民法第1185條規定，於清償債權並交付遺贈物後，如有賸餘
    ，應歸屬國庫，附此敘明。
四、如不服本裁定，應於裁定送達後10日內，以書狀向本院司法
    事務官提出抗告，並繳納抗告費新臺幣1,000元。
中　　華　　民　　國　　111 　年　　7 　　月　　29　　日
                  家事法庭    司法事務官